【裁判字號】    89,易,1007
【裁判日期】    890612
【裁判案由】    毒品危害防制條例
【裁判全文】
台灣桃園地方法院刑事判決                        八十九年度易字第一七號
    公  訴  人  臺灣桃園地方法院檢察署檢察官
    被      告  甲○○
右列被告因違反毒品危害防制條例案件，經檢察官提起公訴（八十九年度毒偵字第一
０三四號），本院判決如左：
    主  文
甲○○施用第二級毒品，累犯，處有期徒刑肆月。如易科罰金以參佰元折算壹日。
    事  實
一、甲○○前曾於民國八十四年間因違反麻醉藥品管理條例案件，經台灣高等法院判
    處有期徒刑六月確定，於八十五年六月二十二日執行完畢。又因施用毒品案件，
    經依本院裁定送觀察、勒戒後，認有繼續施用毒品傾向，再裁定令入戒治處所施
    以強制戒治，嗣經本院裁定停止戒治，所餘期間並交付保護管束在外，旋保護管
    束期滿，未經撤銷，由台灣桃園地方法院檢察署檢察官於八十八年八月十八日以
    八十八年度戒偵字第五二號不起訴處分確定在案。尚不知悔改，又於八十八年十
    月二十五日晚間十時起回溯二十四小時內某時，在台灣地區某不詳地點施用第二
    級毒品安非他命一次，為警於八十八年十月二十五日在台北市○○區○○街、實
    踐街口查獲甲○○及鄭漢華、康興文，並自鄭漢華口袋中扣得安非他命一點七公
    克（鄭漢華、康興文涉嫌違反毒品危害防制條例部分由檢察官另行處理）。嗣經
    檢察官聲請，於八十九年三月二十一日，經本院以八十九年度毒聲字第二０八０
    號裁定令甲○○入戒治處所施以強制戒治一年迄今。
二、案經台北市政府警察局北投分局報請台灣士林地方法院檢察署檢察官呈請台灣高
    等法院檢察署核轉台灣桃園地方法院檢察署檢察官偵查起訴。
    理  由
一、訊據被告甲○○固不否認於右揭時地為警帶回驗尿，經檢出甲基安非他命陽性反
    應之事實不諱，惟否認有何施用毒品犯行，辯稱：伊沒有再用安非他命云云。經
    查，被告前揭採尿送驗結果，確呈甲基安非他命陽性反應，有台北市立療養院出
    具之尿液檢驗報告附卷可稽，且被告在本院審理時自承：採尿是伊自己裝瓶的等
    語，衡情亦無造假之虞，已足認被告確有施用安非他命之犯行。而被告前因施用
    毒品案件，經依本院裁定送觀察、勒戒後，認有繼續施用毒品之傾向，再經本院
    裁定令入戒治處所施以強制戒治，嗣經本院裁定停止戒治並交付保護管束在外，
    旋保護管束期滿，未經撤銷，由台灣桃園地方法院檢察署檢察官於八十八年八月
    十八日以八十八年度戒偵字第五二號不起訴處分確定在案後，又於上開不起訴處
    分後之五年內，再犯本件毒品危害防制條例第十條第二項之罪，經本院裁定令被
    告入戒治處所施以強制戒治迄今等情，則有臺灣桃園地方法院檢察署刑案資料查
    註紀錄表、台灣高等法院被告全國前案記錄表及本院八十九年度毒聲字第二０八
    ０號裁定各一份附卷可參。本件事證明確，被告犯行堪予認定。
二、核被告甲○○所為，係犯毒品危害防制條例第十條第二項之罪。又被告前有如事
    實欄所示之科刑及執行情形，此有台灣桃園地方法院檢察署刑案資料查註紀錄表
    一紙附卷足憑，其於刑之執行完畢後，五年內再犯本件有期徒刑以上刑之罪，為
    累犯，依刑法第四十七條規定加重其刑。爰審酌被告經觀察勒戒後仍再犯罪，顯
    見戒毒意志不堅，及其犯罪戕害自身，尚無害及他人，惟犯罪後並未坦承犯行等
    一切情狀，酌情量處如主文所示之刑，並諭知易科罰金之折算標準，以資懲儆。
    扣案安非他命雖係毒品，然非被告所有，此據其供明在卷，核與同案被告康興文
    在警訊中陳稱：安非他命是鄭漢華的等語相符；且與本件被告施用毒品犯行無涉
    ，爰不予宣告沒收，併予敘明。
據上論斷，應依刑事訴訟法第二百九十九條第一項前段，毒品危害防制條例第十條第
二項，刑法第十一條前段、第四十七條、第四十一條，罰金罰鍰提高標準條例第二條
，判決如主文。
本案經檢察官魏雯祈到庭執行職務
中        華        民        國    八十九    年    六    月    十二    日
                                台灣桃園地方法院刑事第五庭
                                    法  官   陳彥宏
右正本證明與原本無異。
如不服本判決，應於判決送達後十日內向本院提出上訴狀( 應附繕本 )，上訴於
臺灣高等法院。
                                    書記官   魏慧夷
中        華        民        國    八十九    年    六    月    十二    日
論罪科刑法條：
毒品危害防制條例第十條
施用第一級毒品者，處六月以上五年以下有期徒刑。
施用第二級毒品者，處三年以下有期徒刑。


司法院資訊處製作；財團法人民間司法改革基金會備份。
